臺灣士林地方法院交通事件裁定　　　　　　　　　九十一年度交聲字第一一九九號
　　原處分機關　臺北巿交通事件裁決所
　　異 議人 即
　　受 處分 人　甲○○
右列受處分人因違反道路交通管理處罰條例案件，對於臺北巿交通事件裁決所於民國
九十一年十一月一日所為之處分（原處分案號：北市裁三字第裁２２─ＡＢＹ１３０
９２０號），聲明異議，本院裁定如左：
        主  文
異議駁回。
        理  由
一、按「汽車駕駛人，駕駛汽車經測試檢定有左列情形之一者，處新臺幣（下同）一
    萬五千元以上六萬元以下罰鍰，並當場禁止其駕駛及吊扣其駕駛執照一年。因而
    肇事致人受傷者，並吊扣其駕駛執照二年；致人重傷或死亡者，吊銷其駕駛執照
    ，並不得再考領：一、酒精濃度超過規定標準。（下略）」道路交通管理處罰條
    例第三十五條第一項第一款定有明文。
二、原處分意旨略以：異議人即受處分人甲○○於民國（下同）九十一年八月十七日
    八時許，駕駛二Ｄ─一九六號營業小客車，在台北市○○路、西園路口，經警舉
    發「酒後駕車，酒測值每公升０．三五毫克」違規，依違反道路交通管理處罰條
    例第三十五條第一項第一款，處罰鍰一萬九千五百元，吊扣駕駛執照一年。
三、受處分人聲明異議意旨則以：當日伊與友人張麗君在餐廳飲酒發生口角及肢體衝
    突，周森雄又撞到伊鼻子，周森雄提議三人至萬華分局請警察排解紛爭，於是由
    周森雄載伊與張姓女友至萬華分局，不料到萬華分局後員警即問伊職業，伊說是
    職業駕駛後，員警即對伊做酒測，但到分局時並非伊駕車，伊無酒後駕車之行為
    ，爰聲明異議，請求撤銷原處分等語。
四、經查：受處分人上開違規事實，有台北市政府警察局舉發違反道路交通管理事件
    通知單、酒精濃度測試記錄表各乙紙附卷可稽，受處分人復自承遭舉發前確有飲
    酒等語（見本院九十一年十一月二十二日訊問筆錄），並經證人即現場舉發本件
    違規之員警黃維明到庭結證稱：「（取締經過情形如何？）當天我在值班台，親
    眼目睹受處分人駕駛小客車，他載了一男、一女，我看他停在派出所正門口，停
    車方式車怪怪的，當時他從駕駛座下來，另外的一男、一女從後座的乘客座下來
    ，他們到派出所後，三個人好像在吵架，我們還弄不清楚他們吵什麼，但有聞到
    他們三人酒味很濃，當時我有問受處分人有無喝酒，他說有，但他拒絕做酒測，
    我們告訴他，拒絕酒測要被處罰，他就說要去廁所洗臉，我陪他去廁所洗臉，後
    來我們對他做酒測，發現超過酒測值，我們就依法告發。」、「．．．他們離開
    時，我們有做工作紀錄表｛庭呈工作記錄表影本壹份｝。（受處分人當場有無表
    示，他不是駕駛人？）他當時都沒有說。（另外二個人即一男、一女，有無說是
    何人開的車？）沒有。」等語明確（見本院九十一年十一月二十三日訊問筆錄）
    ，並有員警工作紀錄簿影本一份在卷可參。衡情，證人為值勤員警，與受處分人
    素無怨隙，殊無設詞誣陷，致入己身於偽證重罪危險之理，且證述之內容詳盡，
    所為證言自堪採信。受處分人雖執前詞聲明不服，惟：
（一）證人周森雄於本院訊問時固然證稱：當天是伊駕車載受處分人及張麗君到警局
      云云，又稱：「（當天你們三人有無喝酒？）三個人中只有我沒喝酒。（到警
      局時，警察如何處理？）警察把他們二人分開，受處分人說我撞到他鼻子，要
      告我傷害，這時警察把我們分開，受處分人及他女友在裡面，我在外面，警察
      問我發生何事，我告訴警察，警察說沒什麼事，這時警察看他有喝酒，當時他
      女友一直在警局吵鬧，這時警察把他們分開，警察問車子何人的，因為受處分
      人有醉意，他承認車子是他的，警察認為受處分人是自投羅網。．．．（警察
      對何人做酒測？）受處分人。（受處分人當時有無跟警察說，車子不是他開的
      ？）我不知道，當時他被警察帶到裡面，我在外面，警察也把他跟他女友分開
      做筆錄。（當時你有無跟警察說，車子是你開的？）沒有講。（你當時是否知
      道警察對受處分人做酒測要什麼？）知道，就是說他酒後不能開車。（你當時
      為何不跟警察說，車子是你開的？）當時那個女孩子一直在吵，我把那個女孩
      子拉開。當時酒測已經完了，那個女孩子一直吵鬧，女孩子說，要開就給他開
      ，當時我沒有講，車子是我開的。（當天你們離開派出所前，受處分人是否決
      定不告你了？）警察勸他說，我跟他是朋友，警察說應該也不構成傷害，我認
      為應該就了事了，大家從警局出來後，受處分人沒有說是否要告我。」等語，
      即受處分人亦陳稱：「（當天去派出所的目的是什麼？）我跟張麗君吵架，之
      後周森雄勸架，因為周森雄撞到我鼻子，我說到警局去排解，去警局是因為我
      跟張麗君吵架及周森雄撞我鼻子的事。」、「（在你們三人離開派出所時，你
      是否決定不告周森雄？）對，我跟張麗君吵架，周森雄是好意來勸架，我原本
      想告他，後來想算了。」。是受處分人與證人周森雄當日至警局目的，除了與
      張麗君發生衝突要排解外，並打算告周森雄撞到其鼻子，然最後離開警局時受
      處分人已不願對周森雄提告訴，衡情，當天若果係證人周森雄駕車至警局，則
      其未飲酒、受處分人最後又不對其提出告訴時，理應向員警表示其才為真正之
      駕駛人，以避免受處分人無辜受罰才是，然其竟未對員警表如此表示，反任由
      員警對受處分人作酒精濃度測試、製單舉發，而受處分人亦自承當日未向員警
      表示其非駕駛人，此等舉措均有悖常理，顯見證人所辯及受處分人所述之不實
      ，不足採信。此外，本院復查無積極證據足資證明本件有捏造事實違法取締之
      情事，則值勤員警本其維護交通秩序、公眾安全職責所為之舉發，自屬適法。
（二）綜上所述，受處分人既有前揭違規情事，原處分機關以受處分人之違規行為，
      影響市區道路行車安全與秩序，援引首揭規定依法裁罰，並無不當。本件異議
      為無理由，應予駁回。
五、證人周森雄是否另涉有偽證罪嫌，應由檢察官另為偵辦。
據上論斷，應依道路交通案件處理辦法第十九條，裁定如主文。
中      華      民      國      九十一    年      十二  月    二十四    日
                                臺灣士林地方法院交通法庭
                                      法  官  楊    伶
右正本證明與原本無異。
如不服本裁定，應於送達後五日內，向本院提出抗告狀。
                                      書記官  趙  彩  彤
中      華      民      國      九十一    年       十二  月    三十一   日
